# 请教陈版主处置子公司事项

提问人：damon0306 时间：2019-05-30 18:26:46
于 2018 年 6 月份，A 公司对 B 公司持股 70%，B 公司对 C 公司持股55%。 2018 年 6 月底，B公司对 C公司单方增资 1000 万元，增资后，B公司对C 公司享有持股比例为77.5%，因C公司一直亏损，B 公司完成增资后，C 公司少数股东享有净资产变动 1400 万元，在 B公司合并层面进行如下会计处理，借记资本公积 1400 万元，贷记少数股东权益 1400 万元。
于 2018 年 12 月 31 日，B 公司少数股东权益-2000 万元。
于 2018 年 12 月 31 日，A 公司合并报表时B 公司少数股东权益-1600万元。在 A公司、B 公司合并报表层面有资本公积-1400 万元。
于 2019 年 3 月，A 公司处置 B 公司100% 股权。处置时，A公司对 B公司长期股权投资 7000 万元，处置对价 1 元。在A 公司个别报表，确认投资损失 7000 万元。
2019 年 1-3 月，C 公司亏损-1400 万元，归属于少数股东亏损 315 万元，归属于母公司亏损 1085 万元。
2019 年1-3月，B公司合并报表层面亏损-1500 万元，在A公司合并报表层面，归属于少数股东亏损=C公司少数股东损益 315 万元（1400*22.5%）
+（B 公司亏损1500-C 公司归属于少数股东亏损 315 ）*30%=670.5 万元，B 公司合并报表层面归属于母公司亏损 =1500 万元-670.5 万元 =829万元
于 2018 年 12 月 31 日，B 公司未分配利润-8500 万元，归属于母公司累计亏损-6000 万元。
请教陈版主：
1. 于 2018 年 12 月 31 日，在 A 公司、B 公司合并报表层面保留资本公积-1400 万元是否正确，如不正确应如何计算？
2.2019 年 3 月，A 公司处置 B 公司，在 A 公司个别报表层面确认处置亏损 7000 万元，合并报表层面处置收益如何计算？于 2019 年 3 月份及以后，因 2018 年因 B 公司单方增资的-1400 万元资本公积是否会保留下来？
以下合并处理是否正确？
贷 净收入 B公司 (1,500.00)
贷 投资收益 8,229.50
贷 少数股东损益 670.50
借 年初未分配利润 6,000.00
借 资本公积 1,400.00
感谢陈老师百忙之中解答。

回答人：chenyiwei
于 2019 年 3 月份及以后，因 2018 年因 B 公司单方增资的-1400 万元资本公积，在合并报表层面应继续保留，不能转入合并报表层面的处置子公司损益中。

提问人：damon0306 时间：2019-05-30 20:35:38
另外陈老师，b 公司已经处置了，为什么资本公积还要在 a 公司的合并报表层面留下来呢？

回答人：chenyiwei
这部分资本公积是权益 *易形成的，所以后续不能转入损益。合并报表层面也要强调会计处理的延续性，这部分资本公积一旦形成就与该子公司分离了。

提问人：damon0306 时间：2019-05-31 09:22:15
陈老师，我再确认一下，是B公司对C公司单方增资形成的资本公积-1400万元，A 公司合并 B公司的合并报表，因 B 公司处置，在 A公司合并报表层面仍需要保留这-1400 万元资本公积，是这样的吗？

回答人：chenyiwei
是。